【裁判字號】    99,上訴,3509
【裁判日期】    991011
【裁判案由】    毒品危害防制條例
【裁判全文】
臺灣高等法院刑事判決                99年度上訴字第3509號
上  訴  人
即  被  告  甲○○
上列上訴人因毒品危害防制條例案件，不服臺灣板橋地方法院99
年度訴字第2266號，中華民國99年8月20日第一審判決（起訴案
號：臺灣板橋地方法院檢察署99年度毒偵字第4766號），提起上
訴，本院判決如下：
    主  文
上訴駁回。
    理  由
一、按不服地方法院之第一審判決而上訴者，應向管轄第二審之
    高等法院為之。上訴書狀應敘述具體理由。第二審法院認為
    上訴書狀未敘述理由或上訴有第362條前段之情形者，應以
    判決駁回之。刑事訴訟法第361條第1項、第2項、第367條前
    段，分別定有明文。所謂不服第一審判決之具體理由，係指
    依據卷內訴訟資料，具體指摘第一審判決關於認定事實、適
    用法律及量刑等項，有違法或不當之情形而言，此為提起第
    二審上訴之法定要件。倘上訴人之上訴書狀或補提之上訴理
    由書，雖有敘述上訴理由，惟並未具體敘述第一審判決有上
    述違法、不當情形，即與未敘述具體理由無異，所為上訴，
    即不符合上訴之法定要件。
二、本件上訴人即被告甲○○不服原審判決，提起上訴，上訴狀
    理由略以：伊係因另案遭警方拘提到案，雖然伊有施用第一
    級毒品，但伊非毒品列管人員，警方竟強制採尿，明顯違法
    ，且伊犯後態度良好，原審量刑亦屬過重云云。經查：原審
    認定被告有施用第一級毒品犯行，並認其係受刑之執行完畢
    後，5年內故意再犯本件之累犯，應加重其刑，復審酌其素
    行、犯罪之動機、目的、手段、所生危害及犯罪後坦承犯行
    ，態度良好等一切情狀，量處有期徒刑8月之刑均已詳敘其
    所憑證據、認定理由及量刑依據。從形式上觀察，原判決並
    無認定事實錯誤、量刑瑕疵或違背法令之情形。且上訴人於
    警詢時有同意警方採集其尿液送檢驗，有其警詢筆錄及親自
    簽名捺指印之尿液採驗同意書各一份在卷可稽（偵卷第3頁
    背面、第11頁），復參酌被告於偵查、原審歷次庭訊時，亦
    均未爭執當初之採尿過程有何不當或違法之處，其徒於上訴
    本院時空言指摘警方採尿程序違法，且無提出任何具體事證
    為佐，自難謂為適法。綜上所述，被告提起上訴，上訴理由
    既未指摘原判決關於認定事實、適用法律及量刑，有何違法
    或不當之處，雖有敘及採尿程序之合法性，及指摘原審量刑
    過重云云，惟實未敘述具體理由，依前揭說明，本件上訴自
    不合上訴之法定要件，應予駁回，並不經言詞辯論為之。
據上論斷，應依刑事訴訟法第367條前段、372條，判決如主文。
中    華    民    國    99    年    10    月    11    日
                  刑事第四庭審判長法  官  陳筱珮
                                  法  官  邱滋杉
                                  法  官  孫惠琳
以上正本證明與原本無異。
如不服本判決，應於收受送達後十日內向本院提出上訴書狀，其
未敘述上訴之理由者並得於提起上訴後十日內向本院補提理由書
（均須按他造當事人之人數附繕本）。「切勿逕送上級法院」。
                                  書記官  陳建邦
中    華    民    國    99    年    10    月    11    日

司法院資訊處製作；財團法人民間司法改革基金會備份。
